【裁判字號】    98,交簡上,57
【裁判日期】    980331
【裁判案由】    過失傷害
【裁判全文】
臺灣臺南地方法院刑事判決            98年度交簡上字第57號
上  訴  人  丙○○
即  被  告
上列上訴人即被告因過失傷害案件，不服中華民國九十七年十二
月三十一日本院九十七年度交簡字第二九三三號第一審判決（起
訴案號：九十七年度偵字第三二六八號），提起上訴，被告於本
院準備程序進行中，先就被訴事實為有罪之陳述，經本院管轄之
第二審合議庭裁定進行簡式審判程序，判決如下：
    主  文
原判決撤銷。
丙○○因過失傷害人，處有期徒刑月，如易科罰金，以新臺幣
壹仟元折算壹日。緩刑貳年。
    事  實
一、丙○○於民國九十六年十一月三十日晚上七時五分許，騎乘
    車牌號碼ＯＲＨ－３２７號重型機車，沿臺南市○○街由北
    往南方向行駛，行經該路與同路段一五五巷口，明知機車駕
    駛人行經無號誌路口，應注意車前狀況、減速慢行，並隨時
    採取必要之安全措施，而依當時天候及道路狀況並無不能注
    意之情事，竟疏未注意車前狀況及減速慢行，即貿然通過，
    適有乙○○○手牽腳踏車陪同甲○○自永安街一五五巷，由
    東向西方向步行穿越道路，亦疏未注意左右來車，即貿然穿
    越，為丙○○騎乘之機車撞擊，致乙○○○受有腦震盪、右
    小腿、左足踝挫傷及左足踝撕裂傷等傷害；甲○○右上中門
    齒因撞擊脫落、左上中門齒及右上側門齒半脫位、前牙齒槽
    脊唇側裂傷等傷害。
二、案經乙○○○、甲○○訴由臺南市警察局第六分局報請臺灣
    臺南地方法院檢察署檢察官偵查起訴，嗣經本院裁定逕以簡
    易判決處刑。
    理  由
一、本案被告丙○○所犯刑法第二百八十四條第一項前段過失傷
    害罪，並非死刑、無期徒刑或最輕本刑有期徒刑三年以上之
    罪，亦非高等法院管轄第一審案件，且於準備程序進行中，
    被告先就被訴事實為有罪之陳述（見本院卷第二一頁），經
    告知被告簡式審判程序之旨，並聽取檢察官、被告之意見後
    ，本院合議庭裁定進行簡式審判程序，是本案之證據調查，
    依刑事訴訟法第二百七十三條之二規定，不受同法第一百五
    十九條第一項、第一百六十一條之二、第一百六十一條之三
    、第一百六十三條之一及第一百六十四條至第一百七十條規
    定之限制，合先敘明。
二、前揭犯罪事實，迭據被告於警詢、偵查、原審及本院審理時
    坦承不諱，核與告訴人乙○○○、甲○○於警詢、偵查中指
    訴之情節相符，並有道路交通事故現場圖、道路交通事故調
    查報告表（一）（二）、臺南市立醫院九十六年十二月三日
    診斷證明書二紙、交通事故現場照片十五張等在卷可稽（見
    警卷第十六至二五頁）。按汽車行駛時，駕駛人應注意車前
    狀況，並隨時採取必要之安全措施；行經無號誌之交岔路口
    應減速慢行，作隨時停車之準備，道路交通安全規則第九十
    四條第三項、第九十三條第一項第二款分別定有明文。又依
    據上開道路交通事故調查報告表所載，當時天候晴、日間自
    然光線、路面鋪裝柏油、乾燥、無缺陷、無障礙物及視距良
    好，客觀上並無不能注意之情事，被告疏未注意及此，未減
    速慢行隨時作停車之準備，即貿然向前行駛，致與告訴人發
    生碰撞，被告對於本件車禍事故自有過失。再者，告訴人確
    因本件車禍而受有前開傷害，則被告之過失駕車行為與告訴
    人之傷害結果間，自有相當因果關係。又本件經送請臺灣省
    臺南區車輛行車事故鑑定委員會鑑定結果，亦同此認定：「
    丙○○駕駛普通重型機器腳踏車，行經無號誌路口，未注意
    車前狀況，未減速慢行，撞擊穿越道路行人為肇事主因；乙○○○、甲○○徒步行走，穿越道路未注意左右來車，為肇
    事次因」等語，有該委員會九十七年四月十日南鑑字第○九
    七五九○一○六五號鑑定意見書在卷足憑。雖告訴人於車禍
    原因亦有過失，然被告之過失與告訴人之過失，既併合而為
    本件車禍危害發生之原因，仍不能阻卻被告之過失責任。綜
    上，被告上開自白與事實相符，堪以採信。本件事證明確，
    被告犯行洵堪認定，自應依法論科。
三、核被告所為，係犯刑法第二百八十四條第一項前段之過失傷
    害罪。被告以一過失行為，致二人受傷，為想像競合犯，應
    依刑法第五十五條前段之規定，論以一過失傷害罪。
四、原審以被告罪證明確，而予論罪科刑，固非無見。惟查：被
    告於肇事後待救護後逕自駛離現場，經告訴人家屬抄錄其車
    號提供警方，於警方查證後於電話聯繫時，被告始向員警表
    示其為肇事者，有卷附臺南市○○○道路交通事故肇事人自
    首情形紀錄表可按（見警卷第三十頁），是被告係於肇事後
    ，經員警查證得知被告涉有本案犯行，始於員警電話聯繫時
    坦承其為肇事者，故被告所為尚與刑法第六十二條前段規定
    之自首要件不合，原判決認定被告所為符合刑法第六十二條
    前段規定，尚有未洽。被告以其已與告訴人達成和解為由提
    起上訴，雖無理由，然原判決既有上開可議之處，自應由本
    院予以撤銷改判。爰審酌被告於本案之過失程度，告訴人所
    受之傷害非輕，被告已與告訴人達成民事和解，有卷附調解
    筆錄可憑，暨被告犯罪後坦承犯行，尚有悔意等一切情狀，
    量處如主文第二項所示之刑，併諭知易科罰金之折算標準。
五、末查被告未曾因故意犯罪受有期徒刑以上刑之宣告，有臺灣
    高等法院被告前案紀錄表可參，其因過失而罹刑章，且已與
    告訴人達成和解，且告訴人於本院審理時亦表示不追究被告
    之刑事責任（見本院卷第三五頁），本院因認被告經此偵審
    及科刑程序，當知所警惕，信無再犯之虞，因認所宣告之刑
    以暫不執行為適當，併諭知緩刑二年，以啟自新。
據上論斷，應依刑事訴訟法第四百五十五條之一第一項、第三項
、第三百六十九條第一項前段、第三百六十四條、第二百七十三
條之一第一項、第二百九十九條第一項前段，刑法第二百八十四
條第一項前段、第五十五條、第四十一條第一項前段、刑法第七
十四條第一項第一款，刑法施行法第一條之一，判決如主文。
本案經檢察官王誠到庭執行職務。
中    華    民    國    98    年    3     月    31    日
                刑事第十三庭    審判長法  官  張銘晃
                                      法  官  黃翰義
                                      法  官  徐文瑞
以上正本證明與原本無異。
本判決不得上訴。
                                      書記官  秦建華
中    華    民    國    98    年    3     月    31    日
附錄本案論罪科刑法條全文：
刑法第284條
因過失傷害人者，處6月以下有期徒刑、拘役或5百元以下罰金，
致重傷者，處1年以下有期徒刑、拘役或5百元以下罰金。
從事業務之人，因業務上之過失傷害人者，處1年以下有期徒刑
、拘役或1千元以下罰金，致重傷者，處3年以下有期徒刑、拘役
或2千元以下罰金。


司法院資訊處製作；財團法人民間司法改革基金會備份。
